【裁判字號】    98,交簡上,225
【裁判日期】    980929
【裁判案由】    公共危險
【裁判全文】
臺灣桃園地方法院刑事判決           98年度交簡上字第225號
上  訴  人
即  被  告  甲○○
上列上訴人因被告犯公共危險案件，不服本院98年6 月24日98年
度桃交簡字第2060號第一審刑事簡易判決（檢察官聲請簡易判決
處刑案號：98年度速偵字第3619號），提起上訴，本院管轄之第
二審合議庭判決如下：
    主  文
上訴駁回。
    事實及理由
一、本案經本院管轄第二審之合議庭審理結果，認原審以被告犯
    刑法第185 條之3 之公共危險罪，累犯，而適用刑法第185
    條之3 、第47條第1 項、第41條第1 項前段，刑法施行法第
    1 條之1 第1 項，逕以簡易判決判處被告有期徒刑6 月，如
    易科罰金，以新臺幣（下同）1,000 元折算1 日，經核認事
    用法並無不合，量刑亦稱妥適，應予維持，並引用附件聲請
    簡易判決處刑書所記載之事實、證據及理由。
二、上訴意旨略以：上訴人即被告因母親年高80歲並患有高血壓
    ，及弟弟為視障者，亟待照顧，請求改判易服勞役或每月以
    5,000 元分期繳納云云。
三、按「罰金應於裁判確定後2 個月內完納。期滿而不完納者，
    強制執行。其無力完納者，易服勞役。但依其經濟或信用狀
    況，不能於2 個月內完納者，得許期滿後1 年內分期繳納。
    遲延1 期不繳或未繳足者，其餘未完納之罰金，強制執行或
    易服勞役」，刑法第42條第1 項定有明文。由此可知，得易
    服勞役者，限於受罰金刑之宣告者，若為受得易科罰金之有
    期徒刑者，尚無易服勞役之適用；又易科罰金之分期繳納，
    其准許與否及金額乃屬指揮執行之檢察官之職權，應俟本案
    判決確定後向檢察官聲請之，而非以上訴為之，上訴意旨容
    有誤會，應予駁回。又按「犯最重本刑為5 年以下有期徒刑
    以下之刑之罪，而受6 個月以下有期徒刑或拘役之宣告者，
    得以新臺幣1,000 元、2,000 或3,000 元折算1 日，易科罰
    金。但確因不執行所宣告之刑，難收矯正之效或難以維持法
    秩序者，不在此限。依前項規定得易科罰金而未聲請易科罰
    金者，得以提供社會勞動6 小時折算1 日，易服社會勞動」
    ，同法第41條第1 、2 項亦定有明文。是上訴人如無力完納
    易科罰金，而欲於本案裁判確定後易服社會勞動，自得依法
    向指揮執行之檢察官聲請之，併此教示。
四、本件被告經合法傳喚，無正當理由未到庭，爰依刑事訴訟法
    第371 條規定，不待其陳述逕行判決。
據上論斷，應依刑事訴訟法第455 條之1 第1 項、第3 項、第36
8 條、第371 條，判決如主文。
本案經檢察官楊凱真到庭執行職務。
中    華    民    國    98    年     9    月    29    日
                  刑事第七庭審判長法  官  蕭世昌
                                  法  官  蔡世芳
                                  法  官  毛松廷
以上正本證明與原本無異。
不得上訴。
                                  書記官  陳恩如
中    華    民    國    98    年    9     月    29    日
附錄本案論罪科刑之法條：
中華民國刑法第185條之3
服用毒品、麻醉藥品、酒類或其他相類之物，不能安全駕駛動力
交通工具而駕駛者，處1 年以下有期徒刑、拘役或科或併科15
萬元以下罰金。


司法院資訊處製作；財團法人民間司法改革基金會備份。
